【裁判字號】    96,易,6185
【裁判日期】    970214
【裁判案由】    傷害等
【裁判全文】
臺灣臺中地方法院刑事判決              96年度易字第6185號
公  訴  人  臺灣臺中地方法院檢察署檢察官
被      告  乙○○○
            甲○○
上列被告因傷害等案件，經檢察官提起公訴（96年度偵字第2419
2號），本院判決如下：
    主    文
甲○○犯恐嚇危害安全罪，處拘役貳拾日，如易科罰金，以新台
幣壹仟元折算壹日。
甲○○、乙○○○被訴傷害、毀損罪部分，均公訴不受理。
    犯罪事實
一、乙○○○與甲○○係鄰居關係，惟平日相處不睦。於民國96
    年9月4日，乙○○○為裝置隔間鐵板，竟基於毀損他人之物
    犯意，擅自僱工在甲○○所有位於臺中縣潭子鄉○○○街23
    號3樓之圍牆鑽孔多處，致該圍牆損壞。又於96年9月5日上
    午8時30分許，甲○○駕駛自用小客車在臺中縣潭子鄉○○
    ○街23號門前停車時，不慎撞倒（未損壞）乙○○○擺置在
    臺中縣潭子鄉○○○街23號門前之圓錐筒，乙○○○聞聲後
    出門與甲○○理論，並開始爭吵，詎甲○○竟基於於毀損他
    人之物故意，以腳踢破楊王玉理置放於門前之塑膠花盆，致
    該花盆上緣損壞，泥土散落；甲○○又基於恐嚇危害安全之
    犯意，返回駕駛之自用小客車，取出木質棒球棍，做勢恫嚇
    楊王玉理，並佐以：「不讓妳活過今年農曆7月，我要讓妳
    死得很難看」等語，致乙○○○心生畏懼。其後雙方在該處
    復發生爭執，進而基於傷害他人身體之犯意，互相拉扯、攻
    擊，甲○○因此受有左側上臂7×5公分挫傷、左下肢（小腿
    ）5×3公分挫傷等傷害、乙○○○則受有大腿挫傷、上臂挫
    傷等傷害(毀損、傷害部分均撤回告訴)。
二、案經乙○○○、甲○○訴由臺中縣警察局豐原分局報請臺灣
    臺中地方法院檢察署檢察官偵查起訴。
    理    由
甲、有罪部分：
一、訊據被告甲○○矢口否認有上揭犯行，辯稱伊未恐嚇乙○○
    ○云云。惟查上揭犯罪事實，業據告訴人乙○○○指訴綦詳
    ，且被告陳稱：「係開車門時不慎才撞到花盆的；因見到乙
    ○○○夫妻在場，我就拿球棒自衛，乙○○○就說我不敢拿
    球棒打他，並叫我瞄準用力一點，乙○○○的先生就說我沒
    種，有本事就打下去，並且與我拉扯手上的棒球棒」云云。
    二人既在拉扯互罵中，被告出言恐嚇告訴人應可理解，告訴
    人乙○○○之指訴並非無據。被告之犯行應堪予認定。
二、核被告所為，係犯刑法第305條之恐嚇危害安全罪。爰審酌
    被告之犯罪動機、目的、手段及犯後態度等一切情狀，量處
    如主文所示之刑，並諭知易科罰金之折算標準。
乙、公訴不受理部分
一、公訴意旨如犯罪事實所述，認被告甲○○、乙○○○均尚涉
    有刑法277條第1項、第354條之傷害、毀損罪嫌云云。
二、按告訴乃論之罪，告訴人於第一審辯論終結前得撤回其告訴
    ，又告訴經撤回者，應諭知不受理之判決，刑事訴訟法第23
    8條第1項、第303條第3款定有明文。
三、本案被告2人所犯刑法第277條第1項、第354條，依同法第28
    7條、第357條之規定，須告訴乃論，前據告訴人具狀撤回告
    訴，揆諸前開說明，應不經言詞辯論，諭知不受理之判決。
據上論斷，應依刑事訴訟法第299條第1項前段、第303條第3款、
第307條，刑法第305條、第41條第1項前段，刑法施行法第1條之
1第1項、第2項，判決如主文。
本案經檢察官顏淑惠到庭執行職務。
中    華    民    國    97    年    2    月    14    日
                  刑事第七庭    法  官  郭德進
上正本證明與原本無異。
如不服本判決，應於收受送達後10日內向本院提出上訴書狀（應
敘述具體理由並附繕本）。
上訴書狀如未敘述理由，應於上訴期間屆滿後20日內補提理由書
於本院。
中    華    民    國    97    年    2     月    15    日
                                書記官  陳惠玲
                                                       B
附錄論罪科刑法條
刑法第305條：（恐嚇危害安全罪）
以加害生命、身體、自由、名譽、財產之事，恐嚇他人致生危害
於安全者，處2年以下有期徒刑、拘役或3百元以下罰金。


司法院資訊處製作；財團法人民間司法改革基金會備份。
